臺灣高等法院刑事判決　　　　　　　　95年度上易字第2095號
上　訴　人
即　被　告　丁○○
　　　　　　　　　　　弄9號
選任辯護人　邱奕澄　律師
上列上訴人因竊盜等案件，不服臺灣桃園地方法院95年度易緝字
第65號，中華民國95年8月29日第一審判決（起訴案號：臺灣桃
園地方法院檢察署94年度偵字第1694號），提起上訴，本院判決
如下：
    主  文
上訴駁回。
    事實及理由
一、本案經本院審理結果，認第一審判決被告丁○○共同連續攜
    帶兇器竊盜，處有期徒刑壹年肆月。扣案之一字型起子及T
    型扳手各壹支均沒收等，認事用法及量刑均無不當，應予以
    維持，並引用第一審判決書記載之事實、證據及理由。
二、被告上訴意旨略以附表編號2、5、9我坦承犯案，其餘我沒
    參與云云，然查原判決所列之被告之犯罪事實，業據證人辛○○、何秋慧、庚○○、乙○○、子○○、丙○○、壬○○
    、戊○○、癸○○、黃婷玉分別於警詢、偵查時指述明確，
    而被告於警詢、偵查中均坦認伊確實有竊取附表編號2所示
    之車號VLL-018號輕型機車、編號5所示之車號LF-7221號自
    小客車、編號8所示之車號LC-9335號車牌2面，及將LF-7221
    號車牌變造為EF-7221號等情，而於原審行準備程序、嗣後
    經通緝到案訊問時及於原審審理時又先後分別坦認有竊取附
    表編號2所示之VLL-018號機車、編號3所示之RA2-491號機車
    、編號4所示之車號JK8-735號機車、編號5所示之車號LF-72
    21號自小客車、編號9所示之2589-DE號休旅車等情不諱，證
    人甲○○於警詢中亦證稱：「車號VLL-018號機車是由丁○○把風，我將機車外殼拆下，再將鎖頭電源線拔起連接發動
    ，於93年12月17日凌晨3、4時許在桃園縣八德市○○路巷子
    內竊取的，竊取完後就至丁○○家中將車號變造為VEE-018
    號」、「JK8-73 5號機車係我於93年12月20日凌晨在桃園縣
    大溪鎮○○路巷內用一字型起子將鎖頭撬開竊取，竊取得即
    將車牌拆下更換自己所有之車牌IAS-986號」、「KF-4960號
    自小客車是我和丁○○共同竊取，於93年12月22日23時在桃
    園縣蘆竹鄉○○路○段210巷竊取的，作為交通工具使用，丁○○把風，由我去破壞車門及鎖頭並發動之後由丁○○駕駛
    。回八德市家中丁○○將KF-4960號牌，拆下並懸掛LC-93
    55號牌，並立即將車號LC-9355號牌變更為EO-8355號」等語
    、於偵查中證稱：「有偷一部自小客車牌號碼LC-9335號車
    牌」等語詳實，並經證人即查獲本案員警游萬鎮於偵查及原
    審審理時證述查獲被告騎乘附表編號4之贓車及自行提出編
    號7壬○○遭竊之駕照後，繼而經由被告及甲○○帶同而陸
    續起獲前開贓車及車牌之過程及起贓過程中被告及甲○○均
    坦認上開物品係渠等2人共同竊取而來等語明確，此外，並
    有贓物認領保管單7份、桃園縣政府警察局車輛車牌尋獲電
    腦輸入單5份、車輛車牌失竊作業－查獲車輛認可資料3份、
    車輛竊盜、車牌失竊資料個別查詢報表－查詢車輛認可資料
    2份、現場及查獲贓證物照片27幀、桃園縣政府警察局桃園
    分局扣押筆錄及扣押物品目錄表各2份、贓物領據2份在卷可
    憑，及前開事實欄所載之物扣案足佐。附表編號2、3所示之
    竊盜犯行（按附表編號4、5、9部分之竊盜犯行被告均坦承
    不諱且未爭執），已據被告於警詢、偵查至原審審理時坦認
    不諱，而證人甲○○於警詢時亦證稱有與被告丁○○共同竊
    取附表編號2、6、8所示之竊盜犯行及被告有將附表編號8所
    示之車牌變造後改懸掛在附表編號6所示之車輛上等情詳確
    （按證人甲○○同時證述有與被告共同竊取附表編號4之竊
    盜行為，亦經被告於原審坦認在卷且不爭執），被告事後另
    植新詞改稱上開車輛及車牌均係甲○○交付予伊抵債用，伊
    並未竊取云云，已難採信。再本件是因被告丁○○於上開查
    獲時、地，騎乘附表編號4之車號JK8-735號機車，為行經該
    處之游萬鎮警員認形跡可疑而上前盤查，經游員要求提出證
    件以供查核，被告即自所著衣物口袋內拿出附表編號7所示
    之壬○○駕照，經游員當場識破非被告本人所有，並查出該
    車為贓車後，而將被告帶回派出所查證，被告始坦承上情且
    供出尚有其他案件及共犯甲○○，復自承與甲○○共同竊取
    之物品均置於甲○○家中等情，遂由被告帶同游萬鎮○○○○○道前開住處查緝，而在甲○○住處，甲○○得知被告已
    向游員供述竊盜犯行後，即自行帶領游員自其住處房間起出
    附表編號1所示戊○○遭竊之黃欽松及龍柏木業有限公司之
    存摺各1本，並再坦承尚有其他贓車可帶領起出，遂在被告
    及甲○○帶同下先在被告上開住處附近巷道起出附表編號3
    所示之車號RA2-49 1號惟改懸掛由附表編號2所示VLL- 018
    號號牌變造為VEE- 018號車牌之機車，被告與甲○○均承認
    該車及車牌均係伊等所竊取，繼又依甲○○之供述在附近起
    出附表編號6所示車號KF-4690號惟改懸掛由附表編號8所示
    之LC-9355號號牌變造為EO-8355號車牌之自小客車，甲○○
    亦坦認該車及車牌均係伊與被告共同竊取且係伊等平日主要
    使用之車輛，再經甲○○帶同至桃園縣蘆竹鄉○○村○○路
    ○段210巷起出附表編號5所示之車牌LF-7221號惟經變造為EF
    -7221號之自小客車，甲○○再次坦承該車係伊與被告共同
    竊取使用後始棄置該處之情，嗣又回到被告住處，再查獲附
    表編號2所示之車號VLL-018號機車之引擎，此時被告始再坦
    認適才起獲之贓車及車牌均係伊與甲○○共同竊取等各節，
    業據證人游萬鎮於偵查及原審審理時到庭結證屬實，並有卷
    附桃園縣政府警察局桃園分局扣押筆錄、扣押物品目錄表及
    查獲贓證物照片可憑。而證人游萬鎮警員乃係執行公權力之
    員警，且與被告及證人甲○○間並無恩怨，自無甘負偽證罪
    責而任意誣陷被告之理，抑且，被告及證人甲○○復均不否
    認附表所示各物品均係伊等自行提出及帶領員警前往起獲之
    事實，再對照被告及證人甲○○事後均分別坦認部分竊盜及
    變造車牌犯行（按被告前後分別坦認有竊取附表編號2、3、
    4、5、9之車輛及變造編號5之號牌，證人甲○○初始於警詢
    中亦指述有與被告共同竊取附表編號2、4、6、8所示之車輛
    及車牌並變造編號2、8之號牌，被告並有將附表編號8之車
    牌變造後改懸掛在編號6之車輛上），相互對照，益證證人
    游萬鎮警員前開所述各節確與事實相符，至堪採信。而依證
    人游萬鎮所述上開附表各編號物品均係由被告及甲○○自行
    提出並一一帶領員警起獲，且在起贓過程中，被告及甲○○
    均已明確坦認該等物品均係伊等共同竊取至明，況衡情苟非
    被告與甲○○有共同竊取上開附表各編號物品，被告及甲○○又如何能提出並帶同游萬鎮警員分自不同處所一一起獲該
    等贓物。再觀之被告於警詢時先坦承只有竊取附表編號2所
    示VLL-018號機車及編號5所示LF-7221號自小客車，於偵查
    中又否認全部竊盜犯行，嗣於原審行準備程序時先僅坦認有
    竊取附表編號4所示JK8-735機車、編號5所示LF-7221號自小
    客車，其餘竊盜犯行均否認，再承認另有竊取附表編號9所
    示2589-DE號休旅車，在同一庭訊中嗣後又供承有竊取附表
    編號2所示VLL-018號機車，其餘竊盜犯行則又否認，之後被
    告經通緝到案於原審訊問時則又坦認有竊取附表編號3所示
    RA2-491號機車、編號4所示JK8-735號機車、編號5所示LF
    -7221號自小客車、編號9所示2589-DE號休旅車，其餘竊盜
    犯行均否認，最後在原審審理時又改坦承有竊取附表編號4
    所示JK8-735號機車、編號5所示LF-7221號自小客車、編號9
    所示2589-DE號休旅車，其餘竊盜犯行又均否認，由上情可
    見被告歷次坦認之竊盜犯行範圍前後不一，除有重複承認之
    竊盜犯行外，有先承認竊行後再否認，亦有先否認後再承認
    之情形，足見被告有因應不同庭訊而先後刻意隱匿部分竊盜
    情節之舉，惟此反而暴露其有故為隱匿部分竊盜犯行之破綻
    ，是其前後各所辯未竊取上開物品及證人甲○○嗣後翻異前
    詞均予否認，顯屬避就及迴護之詞，自難憑採。至附表編號
    1所示之存摺雖係證人甲○○在員警前往其住處查緝時自其
    住處內提出，及附表編號7所示壬○○駕照係被告在員警上
    前盤查時提出供查核始經查獲，惟按犯罪事實固應依證據認
    定之，惟所謂證據，係指直接間接足以證明犯罪行為之一切
    證人、證物而言。故認定犯罪事實所憑之證據，並不以直接
    證據為限，即綜合各種間接證據，本於推理作用，足以證明
    待證事實，依此所得心證而為事實判斷，作為其認定犯罪事
    實之基礎，仍非法所不許。查本件係因被告騎乘附表編號4
    所示之車號JK8-735號贓車，經游萬鎮警員認形跡可疑而上
    前盤查，在要求被告提出證件供查核時，被告即自其所著衣
    物口袋內拿出附表編號7所示壬○○駕照予游員查核，嗣經
    游員識破而查獲，繼而經被告帶同至甲○○上開住處查證，
    證人甲○○即自行自其住處內提出附表編號1所示之存摺而
    查獲甲○○，已據證人游萬鎮證述如前，被告於警詢初始亦
    坦認伊騎乘失竊之JK8-735號機車，警方上前盤查時因慌張
    就拿出壬○○自小客車駕照供警盤查，經警查出機車及駕照
    係遭竊，即坦承一切並帶同警方至甲○○住宅等情不諱，證
    人辛○○於本院亦證稱領到車子，有打開行李箱，看到什麼
    東西沒有什麼印象，印象中在行李箱沒有拿到駕照之類等，
    無法為被告有利之認定，被告嗣後又改稱駕照係置於機車行
    李箱內，伊根本不知有該駕照云云，前後不一，且與證人游
    萬鎮所證上情相違，已不足採信。又被告所稱該駕照係甲○○放在JK8-735號機車行李箱內云云，亦為證人甲○○所否
    認，益見被告情虛而任意編造該情。另證人甲○○於警詢中
    先指稱附表編號1之存摺係綽號「武宏」之人寄放的云云，
    於原審審理時則又改稱係綽號「蔘仔」之人留下云云，前後
    亦顯相矛盾，復無法提出其所指「武宏」、「蔘仔」等人之
    年籍資料以供調查審究，其所執上開辯解，亦難認屬實。再
    觀之本件如附表所示各該車輛及車牌均係經被告及證人甲○○帶同游萬鎮警員一一起獲，而在游員起贓過程中2人並均
    向游員坦承全部竊盜犯行，復衡諸被告於歷次庭訊時有就部
    分竊盜情節故為隱匿致坦認之犯行前後未盡相符之情，及上
    開竊盜犯行攸關證人甲○○是否同涉竊盜罪嫌之重大利害關
    係，認被告及證人甲○○就否認犯行部分各前後矛盾且與常
    情相違之辯解均係臨訟卸責並相互推諉之飾卸之詞，均難憑
    信。綜合前開各客觀情狀審認結果，認附表編號1及編號7所
    示等物若非被告及證人甲○○在其餘附表各編號所示之物共
    同竊取外另為共同竊取之物，孰人能信，據此亦堪認被告及
    甲○○同時併有共同竊取附表編號1及編號7等物品無訛。綜
    上各情，已足堪認定前述附表各編號之物品確係被告分別與
    甲○○、曾學義共同竊取乙情至臻明確。又被告稱並未變造
    所竊得車輛號牌一節，惟查被告於警詢時即坦承有將竊得之
    附表編號5所示之LF-7221號自小客車之號牌變造為EF-722 1
    號等情不諱，證人甲○○於警詢時亦指證有與被告共同將所
    竊得附表編號2所示VLL-018號機車號牌變造為VEE-018號及
    丁○○將附表編號8所示LC-935 5號車牌變造為EO-8355號後
    改懸掛在渠等共同竊取之附表編號6所示KF-4960號自小客車
    上使用等情詳確，且除附表編號1、7、9外其餘編號所示之
    車輛及車牌均係被告與甲○○所共同竊取，而渠等在帶同游
    萬鎮警員前往起贓時，當場即查獲附表編號3所示RA2-491
    號機車上懸掛由編號2所示VLL-018號牌變造為VEE-018號之
    車牌、在附表編號6之KF-4690號自小客車上懸掛由編號8所
    示LC-9355號牌變造為EO-8355號之車牌，另在附表編號5所
    示LF-7221號機車上之車牌已經變造為EF-7221號等情，參以
    被告及證人甲○○復均供承竊得之車輛均係作為渠等交通工
    具使用等語相互以觀，已堪認被告確有將附表編號2所示VL
    L-018號車牌變造為VEE-018號、將編號5所示LF-7221號車牌
    變造為EF-7221號、將編號8所示LC -9335號車牌變造為
    EO-8335號，且將變造之車牌均懸掛在其等所竊得之車輛供
    渠等平日代步行駛於道路而行使之事實，並均與證人甲○○
    間有犯意聯絡及行為分擔甚明。被告及證人甲○○嗣後均否
    認有共同變造上開汽車號牌並行使之事實，核分屬飾卸及迴
    護之詞，均不足採。被告前揭所辯不足採信，其犯行堪以認
    定。被告上訴否認部分之犯行，自無可採，其上訴為無理由
    ，應予駁回。
三、臺灣桃園地方法院檢察署95年度偵字第19381號移送併辦意
    旨略以被告有於94年1月16日9時許，在桃園縣大溪鎮○○路
    與慈光路口，竊取被害人己○○所有車號MI-8768號自小客
    車，得手後供己使用，嗣於同年月22日15時30分許，為警在
    桃園縣八德市○○街107巷7弄口查獲，因認被告另涉犯刑法
    第320條第1項之竊盜罪嫌。訊據被告堅詞否認有此部分之犯
    行，辯稱是曾志順打電話給伊說他車子拋錨，要伊去查獲處
    所修車，伊就帶著工具去看車子，後來警察就來了，曾志順
　  見警察來就離去，伊並未竊取該車云云。查前開MI-8768號
    自小客車係被害人張清祥所有委由富揚汽車公司銷售，而於
    前開時、地遭竊，又員警李俊男、蔡志明於94年1月22日15
    時30分許，行經桃園縣八德市○○街107巷7弄口，見被告在
    該處修理MI-8768號自小客車認形跡可疑而上前盤查，經查
    證結果係贓車始查獲被告等情，業據證人張清祥、己○○、
    李俊男、蔡志明分別於警詢及偵查時證述屬實，並有贓物領
    據、代保管條、扣押筆錄、扣押物品目錄表、車籍作業系統
    -查詢認可資料、汽車新領牌照登記書、汽（機）車各項異
    動登記書、桃園縣政府警察局車輛車牌尋獲電腦輸入單各1
    份、查獲照片2幀附卷可稽，雖堪認被害人張清祥所遺失之
    MI-8768號自小客車係在被告為警查獲時其所持有中，惟依
    據社會生活經驗，持有贓物之合理原因非一，無從以被告持
    有贓物，忖度被告取得贓物之來源，被告究係以竊盜、拾得
    遺失物或故買贓物等方式取得該贓物，所涉犯罪構成要件各
    不相同，亦不能因其來源交待不清而任意推定，是尚難僅依
    被告在客觀上持有前開被害人失竊車輛即遽予推論被告有竊
    盜該車之犯行。再被告所辯上開車輛係曾志順打電話叫伊過
    去修理一節，經核與證人即查獲本案員警證人李俊男、蔡志
    明於偵查中均證稱：「我們在巡邏，被告在修車子，見其可
    疑，．．．他稱他在修理車子，他拿著起子、扳手，車子停
    在他朋友面前，他在車子外面已在拔車子的零件」等語，
    證人即警員蔡志明於本院亦證稱在94年1月22日在八德市○○街107巷看到被告類似拿著工具修理車子的動作，將被告
    帶回警局時，他說他一個朋友曾志順說他的車子壞掉，請他
    來修理等，若合符節，依此，被告辯稱伊係應曾志順要求才
    前去查獲地點修理一情，似非無據。雖證人曾志順否認有要
    被告前往修理系爭失竊車輛，惟證人曾志順有無要求被告前
    去修理車輛之事涉及曾志順是否同涉犯竊盜或其他如贓物等
    罪嫌，自難期待證人曾志順能據實陳述，是證人曾志順之證
    述尚難採為不利被告之認定。再衡諸被告為警查獲持有該失
    竊車輛之時間與該車被竊時間已相隔有6日之久，被告持有
    該失竊車輛之原因又非僅竊盜一端，被告復自始均否認有行
    竊之情，僅能證明被告持有該失竊車輛，至於該失竊車輛是
    否係被告所竊，其行竊態樣如何，均無任何積極證明，自難
    依此即遽認被告有公訴人所指之此部分之竊盜犯行。此外，
    復查無其他積極證據足認被告確有移送併辦意旨所指竊盜犯
    行，不能證明被告有此部犯罪，難認本件論罪科刑部分與前
    述移送併辦意旨所指犯罪事實有何連續犯之裁判上一罪關係
    可言，本院無從併為審酌，應由檢察官另行依法辦理。
據上論斷，應依刑事訴訟法第373條、第368條判決如主文。
本案經檢察官洪泰文到庭執行職務。
中　　華　　民　　國　　96　　年　　2 　　月　　6 　　日
                  刑事第七庭  審判長法  官  許宗和
                                    法  官  蔡光治
                                    法  官  許錦印
以上正本證明與原本無異。
不得上訴。
                                    書記官  沈秀容
中　　華　　民　　國　　96　　年　　2 　　月　　12　　日
 附表：
┌─┬───────┬────────┬───────┐
│編│犯罪時間及地點│犯罪方法及被害人│犯  罪  所  得│
│號│              │                │              │
├─┼───────┼────────┼───────┤
│1 │93年12月1日16 │被告與甲○○基於│戊○○所持有之│
│  │時許，在桃園縣│共同竊盜之犯意聯│戶名為黃欽松之│
│  │八德市新民幼稚│絡，以不詳之方式│八德市農會存摺│
│  │園後門。      │破壞被害人戊○○│（帳號00000000│
│  │              │所有停放在左開處│95號）及戶名為│
│  │              │所之自小客車右前│柏龍木業有限公│
│  │              │車門玻璃窗戶後（│司之新竹國際商│
│  │              │毀損部分未據告訴│業銀行存額（帳│
│  │              │、起訴），進入車│號00000000號）│
│  │              │內竊取戊○○所持│各1 本。      │
│  │              │有之右開物品。  │              │
├─┼───────┼────────┼───────┤
│2 │93年12月17日凌│被告與甲○○基於│庚○○所有車牌│
│  │晨3 、4 時許，│共同竊盜之犯意聯│號碼VLL-018 號│
│  │在桃園縣八德市│絡，由被告負責把│輕型機車。    │
│  │介壽路2 段933 │風，甲○○持向曾│              │
│  │巷42弄6 衖31號│學義借得之客觀上│              │
│  │前。          │可供兇器使用之T │              │
│  │              │字型起子，將被害│              │
│  │              │人庚○○所有停放│              │
│  │              │於左開處所之機車│              │
│  │              │外殼拆下，再將鎖│              │
│  │              │頭之電源線拔除，│              │
│  │              │連接發動電門之方│              │
│  │              │式共同竊取之。  │              │
├─┼───────┼────────┼───────┤
│3 │93年12月20日6 │被告與甲○○基於│子○○所有RA2 │
│  │時許，在桃園縣│共同竊盜之犯意聯│－491輕型機車 │
│  │中壢市○○街10│絡，以不詳之方式│              │
│  │2號前         │竊取被害人闕慶安│              │
│  │              │所有停放在左開處│              │
│  │              │所之機車。      │              │
├─┼───────┼────────┼───────┤
│4 │93年12月20日7 │被告與甲○○基於│劉庭愷所有車牌│
│  │時許，在桃園縣│共同竊盜之犯意聯│號碼JK8－735重│
│  │大溪鎮○○路56│絡，由被告把風，│型機車。      │
│  │6巷25弄11號前 │甲○○攜帶渠等所│              │
│  │。            │有客觀上可供兇器│              │
│  │              │使用之一字型起子│              │
│  │              │將被害人劉庭愷所│              │
│  │              │有停放左開處所之│              │
│  │              │機車鎖頭毀壞（毀│              │
│  │              │損部分未據告訴、│              │
│  │              │起訴），啟動電門│              │
│  │              │後竊取得手。    │              │
├─┼───────┼────────┼───────┤
│5 │93年12月20日7 │由被告與甲○○共│何秋慧所有車牌│
│  │時許，在桃園縣│同基於竊盜之犯意│號碼LF－7221自│
│  │八德市○○街55│聯絡，利用被害人│小客車。      │
│  │巷4 弄35號前  │何秋慧將自小客車│              │
│  │              │停放在左開處所未│              │
│  │              │取下車鑰匙之際，│              │
│  │              │直接進入車內，發│              │
│  │              │動電門後竊取之。│              │
├─┼───────┼────────┼───────┤
│6 │93年12月22日23│被告與甲○○基於│乙○○所有車牌│
│  │時許，在桃園縣│共同竊盜之犯意聯│號碼KF－4690號│
│  │蘆竹鄉大竹村南│絡，由被告負責把│自小客車。    │
│  │竹路5 段210 巷│風，甲○○以不詳│              │
│  │。            │方法破壞被害人王│              │
│  │              │春滿所有停放在左│              │
│  │              │開處所之自小客車│              │
│  │              │車門鎖（毀損部分│              │
│  │              │未據告訴、起訴）│              │
│  │              │發動後竊取之。  │              │
├─┼───────┼────────┼───────┤
│7 │93年12月24日18│被告與甲○○基於│壬○○所有之汽│
│  │時許，在桃園縣│共同竊盜之犯意聯│車駕駛執照及行│
│  │八德市○○路52│絡，以不詳方式破│照各1張 。    │
│  │8巷202弄127 號│壞被害人壬○○所│              │
│  │前。          │有停放在左開處所│              │
│  │              │自小客車車門鑰匙│              │
│  │              │孔（毀損部分未據│              │
│  │              │告訴、起訴）後，│              │
│  │              │竊取車內壬○○所│              │
│  │              │有之汽車駕駛執照│              │
│  │              │及行照各1 張。  │              │
├─┼───────┼────────┼───────┤
│8 │94年1月1日21時│被告與甲○○基於│丙○○所有車牌│
│  │許，在桃園縣八│共同竊盜之犯意聯│號碼LC－9335自│
│  │德市某處。    │絡，以不詳之方式│用小客車前後車│
│  │              │竊取被害人丙○○│牌2面。       │
│  │              │所有停放在左開處│              │
│  │              │所汽車車牌。    │              │
├─┼───────┼────────┼───────┤
│9 │94年3月10日14 │由被告與綽號「少│癸○○所使用之│
│  │時許，在桃園縣│東」之曾學義基於│車牌號碼2589－│
│  │八德市○○路2 │共同竊盜之犯意聯│DE休旅車未遂。│
│  │段583 巷空地。│絡，持曾學義所有│              │
│  │              │客觀上可供兇器使│              │
│  │              │用之T 型扳手至左│              │
│  │              │開處所，被告負責│              │
│  │              │把風，由曾學義持│              │
│  │              │該扳手撬毀癸○○│              │
│  │              │所使用停放該處之│              │
│  │              │車牌號碼2589-DE │              │
│  │              │休旅車車門鎖後進│              │
│  │              │入車內，再持該扳│              │
│  │              │手插入鑰匙孔欲發│              │
│  │              │動該車（毀損部分│              │
│  │              │未據告訴、起訴）│              │
│  │              │，惟因操作不慎將│              │
│  │              │扳手1 截斷裂在鑰│              │
│  │              │匙孔內，曾學義遂│              │
│  │              │要丁○○在車內等│              │
│  │              │候，其再至他處拿│              │
│  │              │取工具，而丁○○│              │
│  │              │尚在車內等候時，│              │
│  │              │即為前來開車之蔡│              │
│  │              │晴翔當場發覺而未│              │
│  │              │遂，嗣癸○○要李│              │
│  │              │青雲下車拿出證件│              │
│  │              │，丁○○交付身分│              │
│  │              │證供癸○○核對後│              │
│  │              │，因聽聞癸○○友│              │
│  │              │人黃婷玉報警處理│              │
│  │              │，即趁隙掙脫逃逸│              │
│  │              │。              │              │
└─┴───────┴────────┴───────┘
